臺灣高等法院刑事裁定
111年度上訴字第3459號
上  訴  人  
即  被  告  萬哲咏



選任辯護人  葉慶人律師
            楊偉毓律師
            林祐增律師
上列被告因毒品危害防制條例等案件，不服臺灣臺北地方法院中
華民國111年8月16日111年度訴字第349號第一審判決（起訴案號
：臺灣臺北地方檢察署111年度偵字第5636號、6504號、第7057
號），提起上訴，本院裁定如下：
    主  文
萬哲咏羈押期間，自民國一百一十一年十二月十四日起，延長貳
月。
    理  由
一、按羈押被告，偵查中不得逾2月，審判中不得逾3月。但有繼
    續羈押之必要者，得於期間未滿前，經法院依第101條或第1
    01條之1之規定訊問被告後，以裁定延長之；延長羈押期間
    ，偵查中不得逾2月，以延長1次為限。審判中每次不得逾2
    月，如所犯最重本刑為10年以下有期徒刑以下之刑者，第一
    審、第二審以3次為限，第三審以1次為限，刑事訴訟法第10
    8條第1項前段、第5項分別定有明文。
二、查上訴人即被告（下稱「被告」）萬哲咏前經本院訊問後，
    坦承違反毒品危害防制條例等犯行，並有卷附相關供述及非
    供述證據可佐，足認其涉犯毒品危害防制條例等第4條第2項
    之運輸第二級毒品等罪，犯罪嫌疑重大，所犯為最輕本刑5
    年以上有期徒刑之罪。考量被告所犯係最低本刑5年以上有
    期徒刑之罪，經原審判處有期徒刑5年4月重刑，且被告曾在
    海外居住，並有他國國籍，基於趨吉避凶、畏懼重罪審判、
    執行之正常心理，客觀上畏罪逃亡以規避審判及刑罰執行之
    可能性甚高，有相當理由足認其有逃亡之虞，有刑事訴訟法
    第101條第1項第3款之羈押原因。經考量被告本案所犯嚴重
    危害社會秩序，經權衡國家刑事司法權之有效行使、公共利
    益、被告人身自由私益及防禦權受限制程度，認具保、限制
    住居、出海及定期報到等較輕微之強制處分，均不足以替代
    羈押，顯難確保日後審判及執行程序之進行，有羈押之必要
    。爰依刑事訴訟法第101條第1項第3款之規定，諭知被告自
    民國111年9月14日起執行羈押。
三、茲被告羈押期間將屆滿，經本院訊問被告後，參酌被告坦承
    犯行之供述，佐以卷附其他供述及非供述證據，足認被告涉
    犯毒品危害防制條例等第4條第2項之運輸第二級毒品等罪，
    犯罪嫌疑重大，所犯為最輕本刑5年以上有期徒刑之罪。審
    酌被告雖於本院審理時坦承犯罪，惟其所犯係最輕本刑5年
    以上有期徒刑之罪，經原審判處有期徒刑5年4月，並經本院
    判決駁回其上訴（尚未確定），且被告既從小在國外生長，
    顯通曉外文而具備在海外地區生活之能力；基於趨吉避凶、
    逃避刑罰之基本人性，堪認被告在客觀上規避審判及將來刑
    罰執行之可能性甚高，有相當理由足認其有逃亡之虞，具刑
    事訴訟法第101條第1項第3款之羈押原因。經考量國家刑罰
    權之行使、被告人身自由限制情況及本案訴訟進行程度，為
    保全將來刑事審判及刑罰執行程序順利進行，認難以具保、
    責付或限制出境、出海等方式替代羈押處分，有繼續羈押之
    必要。
四、被告雖辯稱其已認罪，且依本案判處之刑度，扣除其已羈押
    而可折抵之期間後，僅需再服刑2年多即可假釋出監等情，
    並無逃亡動機而無繼續羈押之必要，及被告辯護人所稱被告
    本案運輸毒品之次數僅1次，並已認罪，並無嚴重法敵對性
    ，規避審判及刑罰執行之可能性已降低，且被告目前與家人
    同住，家庭關係良好，已降低逃亡國外之動機與誘因，應得
    以具保、限制出境、出海等其他方式作為替代羈押之手段。
    惟依前揭說明，被告確有逃亡之動機及高度可能性，而此並
    不因被告就本案犯罪情節所顯示之法敵對性，被告是否已認
    罪、經扣除羈押折抵之日數後尚需服刑之期間，或被告是否
    與家人同住及其家庭關係等因素，而影響前揭判斷。被告及
    其辯護人以前揭情詞，指稱被告已大大降低逃亡國外之動機
    與誘因，得以具保或限制出境、出海等方式替代羈押等語，
    尚非可採。
五、綜上所述，被告仍有繼續羈押之原因及必要，爰裁定被告自
    111年12月14日起，延長羈押2月。
六、依刑事訴訟法第108條第1項、第5項，裁定如主文。
中　　華　　民　　國　　111 　年　　12　　月　　6 　　日
                  刑事第十三庭  審判長法　官  吳冠霆
                                      法　官  柯姿佐
                                      法　官  陳勇松
以上正本證明與原本無異。
如不服本裁定，應於收受送達後五日內向本院提出抗告狀。
                                      書記官  施瑩謙
中　　華　　民　　國　　111 　年　　12　　月　　6 　　日